臺灣高雄地方法院刑事判決　　　　　　　　　　　　　九十一年度易字第一五三號
　　公　訴　人　臺灣高雄地方法院檢察署檢察官
　　被　　　告　丙○○
右列被告因竊盜案件，經檢察官提起公訴（九十年度偵字第一五五九七號），本院判
決如左：
    主  文
丙○○毀壞門扇，於夜間侵入住宅竊盜，處有期徒刑柒月。又於夜間侵入住宅竊盜，
處有期徒刑柒月。應執行有期徒刑壹年。
    事  實
一、丙○○於民國八十九年間，因竊盜案件，經判處有期徒刑七月、緩刑三年，緩刑
    期間付保護管束，目前尚在緩刑期間（於本案不構成累犯前科）。
二、丙○○意圖為自己不法之所有，於八十七年四月十二日（起訴書誤載為八十六年
    某月某日）凌晨某時之夜間，前往甲○○位於高雄市苓雅區○○○路四七號之住
    處兼所經營之「建華汽車音響行」，以不詳方式撬開毀損該址一樓之鐵捲門後侵
    入該住宅（毀損、侵入住宅均未據告訴）內，竊取甲○○所有置於一樓之汽車音
    響二台、汽車喇叭二組，得手後攜回自己位於高雄市前鎮區○○○路四○六巷一
    號之居所藏放【以上為第一次竊盜犯行】。嗣丙○○於九十年八月十六日晚間十
    時許，適行經乙○○位於高雄市○○區○○街一三七巷二十五號一樓之住處前，
    見乙○○住處之車庫門未關，竟另萌為自己不法所有之意圖，乘機於夜間侵入該
    住宅車庫內（侵入住宅部分未據告訴）竊取衣架一個，得手後旋為乙○○當場發
    現，丙○○逃逸後隨即於高雄市苓雅區○○○街一三七巷十七號前，遭警方及乙○○合力逮捕，並扣得衣架一個（業據領回）【以上為第二次竊盜犯行】，嗣警
    方前往丙○○前址住處搜索，始查獲甲○○失竊之汽車音響二台、汽車喇叭二組
    （業據領回）。
三、案經高雄市政府警察局苓雅分局移送臺灣高雄地方法院檢察署檢察官偵查起訴。
    理  由
一、訊據被告丙○○固供承分別於右揭時地竊取上開汽車音響、喇叭及衣架之事實，
    惟矢口否認有毀損甲○○住處鐵捲門之犯行，辯稱：當天我並未撬壞鐵捲門，是
    直接走進去該處行竊云云。經查：
（一）右揭事實業據被害人乙○○、甲○○分別指述甚詳，並有高雄市政府警察局苓
      雅分局函送該局民權路派出所受理被害人甲○○報案紀錄之報案三聯單影本（
      附於本院卷），及被害人二人分別出具之贓物認領保管收據各一紙在卷可憑。
（二）又查，被害人甲○○於本院審理中已明確指稱：我是於八十七年四月十二日早
      上七時許，發現一樓的鐵捲門被撬開稍微有損壞，而失竊物品放在一樓櫥窗內
      ，我住處的門有關好，不可能直接走進來等語（見本院九十一年五月二十八日
      審判筆錄），衡情被害人甲○○與被告之間並無仇怨，當無故意設詞誣陷之理
      ，參以被告已供承確有行竊該處財物之事實，應認被害人甲○○之前開指述堪
      信為真實，被告所辯不足採信。
綜上所述，本案事證已臻明確，被告之犯行洵堪認定。
二、核被告所為，係犯刑法第三百二十一條第一項第一、二款之毀壞門扇夜間侵入住
    宅竊盜罪（第一次竊盜犯行）與同條第一項第一款之夜間侵入住宅竊盜罪（第二
    次竊盜犯行）。公訴人漏未參酌被告兩次犯行均係於夜間侵入住宅，且第一次犯
    行並有毀損鐵捲門之事實，而於起訴法條均引用同法第三百二十條之普通竊盜罪
    一節，容有未洽，惟起訴之社會基本事實同一，均應依法變更起訴法條；又公訴
    人認被告之第二次竊盜犯行係犯刑法第三百二十條第一項、第三項之普通竊未遂
    罪一節，按竊盜罪之行為態樣，係以將他人之物移入自己實力支配之下，其竊盜
    行為即屬完成，此有最高法院四十九年度台上字第九三九號判例可資參照，查被
    告當時已將衣架一個握於手上而置於自己實力支配下，之後始為被害人周敏當場
    發現，是以被告之竊盜犯行應已屬既遂，此部分公訴意旨容有未洽，應予敘明。
    又其前後二次竊盜犯行，時間相隔長達三年餘，且係分別起意而犯意個別，應予
    分論併罰。另查，被告於八十九年六月五日上午，因侵入他人陽台竊盜之案件，
    經本院判處有期徒刑七月、緩刑三年，緩刑期間付保護管束確定，固有本院八十
    九年易字第二七七０號判決及本院被告院內索引卡紀錄表及台灣高等法院被告全
    國前案紀錄表各一份在卷可佐，惟被告之此部分竊盜犯行與本案八十七年四月十
    二日、九十年八月十六日之竊盜犯行，時間均已相隔甚久，顯見其各次犯罪之犯
    意應屬個別，此外，被告復自承：第二次竊盜犯行係因見被害人車庫電動門未關
    緊留有縫隙，所以才進入拿取衣架等語（見警訊筆錄），益足證被告本案之第二
    次竊盜犯行係臨時起意，與前案業經判決確定之犯行並非基於概括之犯意，綜上
    ，本案與被告所涉前開確定判決之犯行自無連續犯等裁判上一罪之關係，應予敘
    明。審酌被告於八十九年間，因竊盜案件，經判處有期徒刑七月、緩刑三年，緩
    刑期間付保護管束，目前尚在緩刑期間（於本案不構成累犯前科），已如前述，
    竟不知警惕悔改而再犯本案第二次竊盜犯行，顯無悔改之意，復參酌其各次犯罪
    動機、方法、被害人所受損害及被告之所得利益等一切情狀，分別量處如主文所
    示之刑，並定應執行之刑。
據上論斷，應依刑事訴訟法第二百九十九條第一項前段、第三百條，刑法第三百二十
一條第一項第一款、第二款，第五十一條第五款，判決如主文。
中      華      民      國      九十一      年      六    月    十一    日
                                  臺灣高雄地方法院刑事第六庭
                                      法  官  周玉群
右正本證明與原本無異。
如不服本判決，應於判決送達後十日內，向本院提出上訴狀。
                                      書記官  陳瓊芳
中      華      民      國      九十一      年      六    月    十一    日
附錄本案論罪科刑法條：
中華民國刑法第三百二十一條第一項：
  犯竊盜罪而有左列情形之一者，處六月以上、五年以下有期徒刑：
    一  於夜間侵入住宅或有人居住之建築物、船艦或隱匿其內而犯之者。
    二  毀越門扇、牆垣或其他安全設備而犯之者。
